臺灣板橋地方法院刑事判決　　　　　　　　　　　　　九十一年度訴字第九四三號
　　公　訴　人　臺灣桃園地方法院檢察署檢察官
　　被　　　告　甲○○　女二十.
右列被告因偽造文書案件，經檢察官提起公訴（台灣桃園地方法院檢察署九十年度偵
字第九三九三號）後，因台灣桃園地方法院認為無管轄權而移送前來，本院判決如左
：
    主  文
甲○○共同行使偽造公文書，足以生損害於公眾及他人，處有期徒刑陸月。偽造之丙○○行車執照、汽車新領牌照登記書、裕隆汽車股份有限公司之電子計算機開立專用
汽車出廠與貨物稅完稅照證、台中縣稅捐稽徵處八九年全期使用牌照稅繳款書各壹紙
、Ａ四─一五七九號車牌貳面，偽造之丙○○身分證壹張，均沒收。
    事  實
一、甲○○與不詳姓名年籍綽號「阿輝」之成年男子，基於意圖為自己不法所有及偽
    造文書之犯意聯絡，於民國八十八年十月二十六日，先由甲○○交付其照片二張
    予「阿輝」，並由「阿輝」持之偽造「丙○○」之名義（身分證統一編號為Ｚ0
    00000000號，二十四年九月十五日出生，偽造為五十九年五月十日出生
    ，配偶為蔡志雄、住址為台中市○○市○○路二七巷五號）之身分證一張，及車
    牌號碼為Ａ四─一五七九號、引擎號碼ＶＱ00000000號、車主為丙○○
    之行車執照一張（車牌號碼為Ａ四─一五七九號自用小客車之引擎號碼原應為Ｖ
    Ｑ00000000號，丙○○所有，而引擎號碼為ＶＱ00000000號之
    自用小客車車牌號碼應為Ｍ八─四二０八號、乙○○所有），及以丙○○為車主
    、蓋有偽造之丙○○印文之汽車新領牌照登記書一張、裕隆汽車股份有限公司開
    立之偽造負責人吳舜文印文、經辦人羅鍇印文、出場日期為八十七年三月一日之
    電子計算機開立專用汽車出廠與貨物稅完稅照證一張、台中縣稅捐稽徵處八九年
    全期使用牌照稅繳款書一張、Ａ四─一五七九號車牌二面。旋於同年月二十八日
    ，甲○○明知引擎號碼為ＶＱ00000000號，並懸掛偽造之Ａ四─一五七
    九號車牌號碼二面之自用小客車即俗稱之「ＡＢ車」一輛係來路不明之贓物（該
    車為乙○○所有，於八十八年十月二十四日晚上十時許，在台中市○○區○○路
    二段三一０號前失竊），竟於阿輝在台北市○○區○○路七段一一六號丁○○所
    開設之「安泰當舖」店外交給上開偽造證件及自用小客車時，併予收受，甲○○
    隨即進入「安泰當舖」，持上開偽造之身分證、行車執照、汽車新領牌照登記書
    、貨物稅完稅照證及牌照稅繳款書等交付予不知情之丁○○而行使之，並在汽車
    買賣合約書、切結書、汽車過戶登記書及汽各項異動登記書上，偽造丙○○之簽
    名及偽造丙○○之印文（起訴書誤為盜蓋丙○○之印章），再將偽造完成之前開
    私文書持交丁○○而行使之，而將上開自用小客車以新台幣（下同）四十萬元之
    代價典當予丁○○，使丁○○因誤信王薏如所出示者為真實之身分、車籍資料而
    陷於錯誤，交付現金四十萬元予王薏如，均足生損害於丙○○、乙○○、吳舜文
    、羅鍇、裕隆公司、台中市豐原市戶政事務所、台中市稅捐稽徵處、交通部公路
    總局台中區監理所豐原監理站就戶籍、車籍、稅籍管理之正確性，甲○○並因之
    自「阿輝」處取得二萬元之報酬；嗣因上開自用小客車流當，丁○○委託不知情
    之戊○○○向台北市監理站辦理汽車過戶手續時，因該監理站承辦人員受理該申
    辦案件審查時查覺有異而報警，始循線查知上情，並扣得上開偽造之行車執照、
    汽車新領牌照登記書、貨物稅完稅照證、使用牌照稅繳款書影本、身分證影本、
    切結書、汽車買賣合約書、汽車過戶登記書各一張。
二、案經台北縣政府警察局海山分局報告台灣台中地方法院檢察署呈請台灣高等法院
    檢察署檢察長核轉台灣桃園地方法院檢察署檢察官偵查起訴。
    理  由
一、訊據被告甲○○就右揭犯罪事實坦承不諱，與證人丁○○、乙○○、戊○○○、
    證人即安泰當鋪職員洪坤堯、證人即欲購買流當車輛之高國平、上開Ａ四─一五
    七九號自用小客車之使用人即丙○○之子蘇育民證述之情節互核相符，並有贓物
    認領保管單、被害人丙○○之身分證影本及其所有之Ａ四─一五七九號自用小客
    車之行車執照影本各一張及車籍作業系統─查詢認可資料二張附卷可稽，復有偽
    造行車執照、汽車新領牌照登記書及貨物稅完稅照證、使用牌照稅繳款書影本、
    身分證影本、切結書、汽車買賣合約書、汽車過戶登記書各一張扣案可資佐證，
    足認被告前揭自白與事實相符，堪予採信。本件事證明確，被告犯行已堪認定，
    自應依法論科。至起訴書犯罪事實欄固認為「阿輝」同時交給被告未經丙○○授
    權所偽刻之丙○○印章一枚，惟遍查偵查全卷，並無此部分認定之根據，另依證
    人丁○○證稱：「（過戶登記書上之丙○○之印章及簽名）是流當的時候，由我
    們書寫的，並且刻印章蓋上」（九十一年六月二十七日訊問筆錄），顯示丙○○
    印章一枚係丁○○誤為已獲授權而於嗣後刻製，並非「阿輝」交給被告，是公訴
    意旨此部分尚有誤會，應予敘明。
二、核被告所為，係犯刑法第二百十六條、第二百十條、第二百十一條及第二百十二
    條之行使偽造公文書、行使偽造私文書、行使偽造特種文書罪及第三百三十九條
    第一項之詐欺罪、第三百四十九條第一項之收受贓物罪；其與「阿輝」間有犯意
    聯絡，行為分擔，應論以共同正犯；再被告行使之蓋有偽造丙○○印文之汽車新
    領牌照登記書及汽車過戶登記書、蓋有偽造吳舜文印文、經辦人羅鍇印文之電子
    計算機開立專用汽車出廠與貨物稅完稅照證、偽造台中縣稅捐稽徵處八九年全期
    使用牌照稅繳款書，均為偽造之公、私文書，其上偽造之丙○○印文、偽造吳舜
    文印文、羅鍇印文、台中縣稅捐稽徵處印文，均為偽造公、私文書行為之一部，
    而其偽造後持以行使，偽造之低度行為為行使之高度行為所吸收，均不另論罪；
    再其行使偽造公文書、私文書及特種文書三罪間，係一行為觸犯上開三罪名，為
    想像競合犯，應從一重處斷；又其收受贓物、行使偽造公文書、私文書及特種文
    書三罪及詐欺罪間，有方法、結果之牽連關係，應從一重之行使偽造公文書罪處
    斷。被告前揭詐欺及收受贓物犯行雖未據公訴人起訴，然該部分事實既與公訴人
    起訴之犯罪事實具有牽連犯之裁判上一罪關係，為起訴效力所及，本院自應併予
    審究，附此敘明。被告因一時貪念而受他人利用，致罹刑章，自陳僅分得二萬元
    佣金，且事後已與被害人丁○○調解成立和解，並立約賠償丁○○全部損失，有
    調解書附卷足稽，本院認為被告所犯罪名情輕法重，堪予憫恕，雖宣告法定最低
    本刑，猶嫌過重，爰依刑法第五十九條之規定，減輕其刑。爰審酌被告貪圖小利
    ，甘受他人利用而典當失竊車輛並詐取財物，就社會治安及交易秩序危害非輕，
    殊值非難，兼衡其應非主嫌，犯後尚知坦承犯行，嗣後與被害人丁○○達成和解
    ，並已謀得正職，持續工作，有工作證明附卷可稽，應有悔改之意等一切情狀，
    從輕量處如主文所示之刑，以示警懲，並勵自新。又被告雖表示謀職不易，現已
    和解而盼獲緩刑之寬典，以便能賺取工資，依和解條款繼續賠償餘款等語，惟按
    依刑法第七十四條之規定，得宣告緩刑者，以未曾受有期徒刑以上刑之宣告，或
    前受有期徒刑以上刑之宣告，執行完畢，或赦免後，五年以內未曾受有期徒刑以
    上刑之宣告為要件，是凡在判決前已經受有期徒刑以上刑之宣告確定者，即不合
    於刑法第七十四條第一款之緩刑條件，至於前之宣告刑已否執行，以及被告犯罪
    時間之先後，在所不問，因而前已因其他犯罪受有期徒刑之宣告確定，即不得復
    依該款之規定宣告緩刑，最高法院七十七年度台非字第一八三號、八十年度台非
    字第一六七號、八十二年度台非字第三五五號判決，均可參考。被告前曾因違反
    毒品危害防制條例案件，經台灣台北地方法院於九十年三月十九日判處有期徒刑
    四月確定，同年十二月二十一日易科罰金執行完畢，有台灣高等法院檢察署刑案
    紀錄簡覆表在卷可稽。依前揭說明，已無諭知緩刑之餘地，附此敘明。
三、扣案偽造之丙○○之行車執照、汽車新領牌照登記書、裕隆汽車股份有限公司之
    電子計算機開立專用汽車出廠與貨物稅完稅照證、台中縣稅捐稽徵處八九年全期
    使用牌照稅繳款書各一紙、Ａ四─一五七九號車牌二面，為共犯「阿輝」所有，
    供本件犯罪所用之物，至未扣案偽造之「丙○○」身分證一張，亦屬「阿輝」所
    有，供本件犯罪所用之物，並無證據證明業已滅失不存，均應依刑法第三十八條
    第一項第二款之規定沒收之。
據上論斷，應依刑事訴訟法第二百九十九條第一項前段，刑法第二十八條、第二百十
六條、第二百十條、第二百十一條、第二百十二條、第三百三十九條第一項、第三百
四十九條第一項、第五十五條、第三十八條第一項第二款，罰金罰鍰提高標準條例第
一條前段，判決如主文。
本案經檢察官簡美慧到庭執行職務。
中      華      民      國    九十一    年     十二     月    二十七    日
                                  臺灣板橋地方法院刑事第五庭
                                      法  官  王  偉  光
右正本證明與原本無異。
如不服本判決，應於判決送達後十日內，向本院提出上訴狀。
                                      書記官  陳  怡  君
中      華      民      國      九十二      年      一    月     二     日
附錄本案論罪科刑法條全文
刑法第二百十條：
偽造、變造私文書，足以生損害於公眾或他人者，處五年以下有期徒刑。
刑法第二百一十一條
 (偽造變造公文書罪)
偽造、變造公文書，足以生損害於公眾或他人者，處一年以上七年以下有
期徒刑。
刑法第二百一十二條
 (偽造變造特種文書罪)
偽造、變造護照、旅券、免許證、特許證及關於品行、能力服務或其他相
類之證書、介紹書，足以生損害於公眾或他人者，處一年以下有期徒刑、
拘役或三百元以下罰金。
刑法第二百十六條：
行使第二百十條至第二百十五條之文書者，依偽造、變造文書或登載不實事項或使登
載不實事項之規定處斷。
刑法第三百三十九條第一項：
意圖為自己或第三人不法之所有，以詐術使人將本人或第三人之物交付者，處五年以
下有期徒刑、拘役或科或併科一千元以下罰金。
刑法第三百四十九條
收受贓物者，處三年以下有期徒刑、拘役或五百元以下罰金。
搬運、寄藏、故買贓物或為牙保者，處五年以下有期徒刑、拘役或科或併
科一千元以下罰金。
因贓物變得之財物，以贓物論。
